【裁判字號】    99,裁,1553
【裁判日期】    990721
【裁判案由】    綜合所得稅
【裁判全文】
最  高  行  政  法  院  裁  定
                                      99年度裁字第1553號
聲  請  人  甲○○
上列聲請人因與相對人財政部臺灣省中區國稅局間綜合所得稅事
件，對於中華民國98年11月26日本院98年度裁字第2847號裁定，
聲請再審，本院裁定如下：
    主  文
再審之聲請駁回。
再審訴訟費用由聲請人負擔。
    理  由
一、按對於確定裁定聲請再審，應依行政訴訟法第283條準用同
    法第277條第1項第4款之規定表明再審理由，此為必須具備
    之程式。所謂表明再審理由，必須指明確定裁定有如何合於
    行政訴訟法第273條所定再審事由之具體情事，始為相當。
    倘僅泛言有再審事由而無具體情事者，仍難謂已合法表明再
    審理由，所為再審之聲請，即屬不合法。
二、本件聲請人因綜合所得稅事件，循序提起行政訴訟，經臺中
    高等行政法院（下稱原審法院）90年度訴字第1457號判決（
    下稱前判決）訴願決定及原處分除85年度之本稅部分外，關
    於不利於聲請人部分均撤銷，聲請人其餘之訴駁回，聲請人
    對其不利部分提起上訴，復經本院93年度裁字第308號裁定
    以聲請人上訴不合法予以駁回確定。聲請人對前判決以有行
    政訴訟法第273條第1項第1款、第13款、第14款再審事由，
    提起再審之訴，經原審法院93年度再字第11號判決（下稱原
    判決）以顯無再審理由駁回，提起上訴後經本院95年度判字
    第387號判決（下稱原再審確定判決）駁回其上訴確定。聲
    請人仍不服，向原審法院提起再審之訴，經臺中高等行政法
    院將其中依行政訴訟法第273條第1項第1款、第3款提起再審
    之訴部分，移送本院，經本院以98年度裁字第2847號裁定（
    下稱原確定裁定）駁回。嗣聲請人主張本院原確定裁定有行
    政訴訟法第273條第1項第1、13、14款所定再審事由，對之
    聲請再審，略謂：(一)系爭85年度定存本金之資金實質來源，
    確屬聲請人之子女及女婿等自有資金，包括房租收入、薪資
    收入、收回之民間抵押貸款以及受贈款等等，僅係基於消費
    寄託與委任理財關係，寄託聲請人之配偶，全權代為保管及
    代辦定存者，其本質實屬類似信託行為，系爭定存利息並不
    構成分散利息所得違章行為，惟原判決及原再審確定判決未
    加糾正，有「適用法規顯有錯誤」之違失。(二)相對人於前程
    序曾聲明：「請撤銷訴願決定及原處分（復查決定）關於85
    年度本稅部分」，應係相對人於前程序對聲請人所主張訴訟
    標的為承認之「認諾」行為，原確定裁定漏未斟酌，顯已構
    成再審事由。原判決未察遽認顯無再審理由，顯有違誤，原
    再審確定判決未予糾正，亦有不備理由之違法。(三)聲請人之
    配偶於88年5月、6月多次被約談，係遭脅迫訊問，該談話紀
    錄應屬不實，自無證據力。又佐證聲請人於前程序所提供資
    金流程資料，可知本件應屬贈與案件（均已逾贈與稅核課期
    間），並非分散所得案件，本院62年判字第127號判例參照
    ，前判決、原判決、原再審確定判決未加糾正，適用法規顯
    有錯誤云云。經核其聲請狀內表明之再審理由，無非係就前
    程序判決實體事實認定及證據調查取捨不服之理由，並就原
    再審確定判決、原確定裁定已審酌而不採之事由及主觀上歧
    異之法律見解再為爭執，至對於原確定裁定究有如何合於行
    政訴訟法第273條第1項第1款、第13款及第14款規定之具體
    情事，則未據敘明，依上開規定及說明，仍難謂已合法表明
    再審理由。
三、據上論結，本件聲請為不合法。依行政訴訟法第283條、第
    278條第1項、第104條、民事訴訟法第95條、第78條，裁定
    如主文。
中    華    民    國    99    年    7     月    21    日
                    最高行政法院第六庭
                        審判長法官  吳  明  鴻
                              法官  鄭  小  康
                              法官  林  茂  權
                              法官  侯  東  昇
                              法官  黃  秋  鴻

以  上  正  本  證  明  與  原  本  無  異
中    華    民    國    99    年    7     月    22    日
                              書記官  伍  榮  陞

司法院資訊處製作；財團法人民間司法改革基金會備份。
